【裁判字號】    89,交上易,1356
【裁判日期】    890712
【裁判案由】    過失傷害
【裁判全文】
臺灣高等法院臺中分院刑事判決                八十九年度交上易字第一三五六號
    上  訴  人  臺灣台中地方法院檢察署檢察官
    被      告  乙○○
右上訴人因被告傷害案件，不服台灣台中地方法院八十九年度交易字第一０二號中華
民國八十九年四月二十七日第一審判決（起訴案號：台灣台中地方法院檢察署八十八
年度偵字第一七四０六號）提起上訴，本院判決如左：
    主      文
上訴駁回。
    事      實
一、乙○○於民國（以下同）八十八年三月十八日下午三時十分許，駕駛車牌號碼Ｎ
    Ｅ－八三六二號自小客車，沿台中市○○路由市○○○○○路方向行駛，行經民
    權路與自由路交岔路口時，理應於汽車駕駛時，注意車前狀況，並隨時採取必要
    之安全措施，並應注意汽車在市區道路，時速不得超過四十公里，依當時天候晴
    ，光線日間自然光，路面乾燥無缺陷，亦無障礙物，視距良好等情形，又無不能
    注意之情事，竟疏於注意車前狀況以採取必要之應變措施，並於上揭速限時速四
    十公里之路段，貿然以時速五十公里之速度行駛，適有丁○○騎乘車牌號碼ＶＯ
    Ｊ－六六九號機車後面附載丙○○○同向行駛至該交岔路口時，亦疏於注意轉彎
    車應讓直行車先行，逕行左轉自由路，乙○○發現機車時因煞車不及，其所駕駛
    之自小客車之車頭撞及丁○○所騎乘機車之車尾，致丁○○及丙○○○倒地因而
    分別受有右脛骨上三分之一粉粹性骨折、右鎖骨中三分之一骨折及右脛腓骨骨折
    、左腕開放性骨折脫位、頭部外傷、兩足及左頸部擦傷等傷害。乙○○於肇事後
    ，犯罪未發覺前，主動報案，向到場之警員陳述犯罪事實，自首而接受裁判。
二、案經丁○○及丙○○○訴由台灣台中地方法院檢察署檢察官偵查起訴。
    理      由
一、右揭事實，業據被告乙○○於偵訊、原審法院及本院審理時坦承不諱，核與告訴
    人丁○○及丙○○○指述情節相符，並有台中市○○○道路交通事故調查報告表
    暨肇事現場圖乙紙及照片二幀在卷可稽；又告訴人丁○○及丙○○○因本件車禍
    分別受有右脛骨上三分之一粉粹性骨折、右鎖骨中三分之一骨折及右脛腓骨骨折
    、左腕開放性骨折脫位、頭部外傷、兩足及左頸部擦傷等傷害頸部受傷、左面頰
    、左手臂及兩膝挫傷等傷害，復有台灣省立台中醫院診斷證明書二份附卷為憑。
    按汽車在市區道路行駛時，其時速不得超過四十公里。又汽車行駛時，駕駛人應
    注意車前狀況，並隨時採取必要之安全措施。道路交通安全規則第九十三條第一
    項第一款及第九十四條第三項分別定有明文。被告駕車對於前揭規定自應遵守，
    竟於前揭時間行經該路口時，未注意車前狀況，又超速行駛，依當時天候晴，光
    線日間自然光，路面乾燥無缺陷，亦無障礙物，視距良好等情形，此有上開道路
    交通事故調查報告表在卷可稽，又無不能注意之情事，竟疏於注意致發生本件車
    禍，並因而使人受傷，顯有違反上開道路交通安全規則之情事，其有過失甚為明
    顯。又本件經台灣台中地方法院檢察署檢察官送請台灣省台中市區車輛行車事故
    鑑定委員會鑑定及台灣省車輛行車事故覆議委員會覆議結果，均認定被告駕駛自
    小客車超速行駛、未注意車前狀況，為肇事次因，此有台灣省台中市區車輛行車
    事故鑑定委員會八十八年九月八日中市鑑字第八八四六七號函附鑑定意見書及台
    灣省車輛行車事故覆議委員會八十九年一月十四日府覆議字第八八一五三０號函
    各乙紙在卷可憑，是被告過失犯行，益徵明確。又告訴人丁○○及丙○○○確因
    本件車禍而受有傷害，被告過失行為與告訴人等受傷間，自具有相當因果關係。
    另告訴人丁○○騎乘機車行經上開肇事路口時，原應注意轉彎車應讓直行車先行
    ，竟疏未注意致發生本件車禍，為肇事主因，此有上揭鑑定書二份附卷可按，其
    雖亦有過失，然被告之過失責任並不因此而免除。是本件被告過失犯行，事證明
    確，堪以認定。
二、核被告所為係犯刑法第二百八十四條第一項前段之過失傷害罪。被告肇事後，犯
    罪未經有權偵查犯罪之機關發覺前，隨即主動報案，並於警員到場時自首而接受
    裁判，此有前開道路交通事故調查報告表在卷足稽，合於刑法第六十二條前段自
    首之規定，應依法減輕其刑。原審適用刑法第二百八十四條第一項前段、第六十
    二條前段、第四十一條，罰金罰鍰提高標準條例第一條前段、第二條之規定並爰
    審酌被告與被害人雙方過失程度之輕重、被害人所受傷害程度、被告犯後坦承犯
    行態度尚稱良好等一切情狀，量處拘役伍拾日，並諭知易科罰金之折算標準。
    認事用法俱無不合，量刑亦稱妥適，檢察官依告訴人之聲請上訴意旨以被告並無
    自首，且案發至今仍未與被害人和解，原判決量刑太輕而指摘原判決不當，並無
    可取，為無理由，應予駁回。
據上論結應依刑事訴訟法第三百六十八條判決如主文。
本案經檢察官甲○○到庭執行職務。
中      華      民      國    八十九     年      七       月     十二   日
                                  臺灣高等法院臺中分院刑事第四庭
                                        審判長法  官  洪  耀  宗
                                              法  官  邱  顯  祥
                                              法  官  吳  重  政
右正本證明與原本無異。
不得上訴。
                                              書記官  林  水  濱
中      華      民      國    八十九     年      七       月     十四   日
附錄：本案論罪科刑法條全文
刑法第二百八十四條第一項：因過失傷害人者，處六月以下有期徒刑、拘役或五百元
以下罰金。
                                                                        Ｋ


司法院資訊處製作；財團法人民間司法改革基金會備份。
